【裁判字號】    88,簡上,17
【裁判日期】    890209
【裁判案由】    賭博
【裁判全文】
臺灣臺東地方法院刑事判決                     八十八年度簡上字第一七號
    上  訴  人  甲○○
    即  被  告
右列上訴人因賭博案件，不服本院八十八年度東簡字第二五二號中華民國八十八年八
月十二日第一審判決 (聲請簡易判決處刑案號：臺灣臺東地方法院檢察署八十八年度
偵字第一二一五號）提起上訴，本院管轄第二審之合議庭判決如左：
    主  文
上訴駁回。
    理  由
一、本院認定之事實、證據及理由與原審判決書記載相同，茲引用之。
二、上訴人即被告甲○○上訴意旨固坦承有於右揭時地擺設前揭賭博性電動玩具之行
    為，惟矢口否認有何常業賭博犯行，辯稱伊是八十八年三月初才經營「科技遊藝
    場」，警方查扣之寄分卡、代幣等均係以前經營者留下來的，況當時店內並無客
    人，並無賭博行為，而伊為視障人士，不知警訊筆錄如何記載云云。惟查，右揭
    事實業據被告於警訊中自白不諱，並有如原審判決書記載之賭機具、寄點卡、代
    幣及供兌換之現金扣案可稽。參以本院提示警訊及偵查筆錄給被告閱覽後，被告
    均能瞭解其義，並無遲疑不解之情形。上開筆錄復均為被告親自簽名，業據其自
    承無訛，是被告辯稱伊不知警訊如何記載云云，顯係飾卸之詞。又按刑法上賭博
    罪所謂「財物」，原不以金錢或物質為限，凡有經濟上價值者均屬之。被告於警
    訊中已供明，其經營上開電玩店將近一年，每日營業額新臺幣（下同）三千元左
    右，賭客得依電動玩具終局累積之贏分兌換可重覆折換之寄點卡，數量並無限制
    ，且認卡不認人，轉給第三人後均可持以開分投注押賭等語，顯見並非即可供娛
    樂之物，且係以此為職業營生至明，所辯顯係卸責之詞，不足採信。
三、原審援引刑法第二百六十七條、第四十一條、第二百六十六條第二項、第三十八
    條第一項第二款，罰金罰鍰提高標準條例第一條前段、第二條，審酌被告犯罪之
    動機、目的、手段，品性、生活狀況、智識程度、犯罪所生之損害，及犯罪後態
    度等一切情狀，量處有期徒刑三月，並諭知易科罰金之折算標準，且就當場查獲
    之電動賭博機具十七台（含ＩＣ板十六片）依刑法第二百六十六條第二項，及被
    告所有供犯罪所用之物即寄點卡四十三張、代幣一千一百二十七枚、現金五千一
    百五十元依刑法第三十八條第一項第二款規定宣告沒收，認事用法並無不當，量
    刑亦稱妥適。被告前揭上訴意旨，指摘原判決不當，核非可採，其上訴為無理由
    ，應予駁回。
據上論斷，應依刑事訴訟法第四百五十五條之一第一項、第三項、第三百七十三條、
第三百六十八條，判決如主文。
本案經檢察官薛樂儀到庭執行職務
中       華      民    國     八十九     年      二      月    九      日
                                       臺灣臺東地方法院刑事庭
                                         審判長法  官 王 重 吉
                                               法  官 黃 堯 讚
                                               法  官 簡 慧 娟
右正本證明與原本無異。
不得上訴。
                                              書記官  蘇 美 琴
中    華    民    國      八十九      年      二      月      十一      日


司法院資訊處製作；財團法人民間司法改革基金會備份。
